Minutes et répertoires du notaire Pierre de CLERSIN, 3 octobre 1681 - décembre 1714 (étude VI)
Archives nationales
Minutes et répertoires du notaire Pierre de CLERSIN (étude VI)
3 octobre 1681 - décembre 1714
MC/ET/VI/572 - MC/ET/VI/638, MC/RE/VI/11 - MC/RE/VI/12
Etude VI; Clersin, Pierre de
Archives nationales de France
Minutes et répertoires: la loi 2008-696 du 15 juillet 2008 relative aux archives a fixé à 75 ans à compter de la date de l'acte, ou à 25 ans à compter de la date du décès de l'intéressé si ce délai est plus bref, le délai de communication des minutes et répertoires des notaires; ce délai est porté à 100 ans à compter de la date de l'acte si le document se rapporte à un mineur (code du Patrimoine, articles L213-2, 4e d et 5e).
Autres documents de l'étude (dossiers de clients, comptabilité...): s'agissant d'archives privées, ces documents sont communicables selon les modalités fixées par le déposant ou le donateur.
Certains documents ne sont pas accessibles en raison de leur mauvais état de conservation.
Versement
Accès aux instruments de recherche de tous les notaires de l’étude VI
Archives de l'étude VI
- Minutes de Pierre de CLERSIN, 3 octobre 1681 - décembre 1714; MC/ET/VI/572 - MC/ET/VI/638
  - Minutes. 1681, 3 octobre - 1681, décembre, 3 octobre 1681 - décembre 1681; MC/ET/VI/572
    Informations complémentaires:
    Informations concernant le classement:
    Le niveau inférieur de description, quand il existe, correspond aux minutes d'actes. Toutes les minutes ne sont pas forcément décrites une à une. Les descriptions de ces minutes sont plus ou moins détaillées.
  - Minutes. 1682, janvier - 1682, mars, janvier 1682 - mars 1682; MC/ET/VI/573
    - Décharge par Elisabeth d'Hamilton, dame du Palais de la Reine, femme séparée de biens de Philbert, comte de Gramont, demeurant rue de Richelieu, paroisse Saint-Roch, à Nicolas Perrard et Daniel Fournier, sergents à verge au Châtelet, de la somme de 37 300 livres 18 sols 10 deniers, représentant le montant de l'adjudication par eux faite des biens meubles, vaisselles d'argent, perles, chevaux et calèches, saisis sur le comte de Gramont en paiement des sommes adjugées à la dite dame par sentence du Châtelet du 2 décembre 1681., 1er janvier 1682 - 1682; MC/ET/VI/573
      Origine de l'information:
      Documents du Minutier central concernant l'histoire littéraire (1650-1700) [2295 actes], par Madeleine Jurgens et Marie-Antoinette Fleury, Paris, Presses universitaires de France, 1960, p. 199 (instrument de recherche imprimé dématérialisé dont la version intégrale est accessible en ligne par la rubrique 'Autres instruments de recherche', voir contexte dans le Plan d’orientation général - Notaires de Paris, guides thématiques du Minutier).
      Date de révision: 2009-2011
      Date de création de la notice: 2009
      Documents du Minutier central concernant l'histoire littéraire (1650-1700), par Madeleine Jurgens et Marie-Antoinette Fleury. Presses universitaires de France, 1960, XXIII-511 p.
      décharge; Richelieu (rue de); Gramont, Philibert de; Hamilton, Elisabeth d'; Perrard, Nicolas; Fournier, Daniel; auxiliaire de justice
    - Dépôt de la procuration donnée par Nicolas-Charles Drion, gentilhomme de la chambre de la sacrée Majesté royale, grand écuyer de son écurie, capitaine de sa compagnie, à Louis Allerrune, abbé du Tilloy, pour toucher ses intérêts en France. Procuration en latin passée le 15 janvier 1681 devant le prétoire de l'ancienne ville de Varsovie., 8 janvier 1682; MC/ET/VI/573
      Étrangers en France, Français à l'étranger et aux colonies, XVIe-XIXe siècle (env. 1.000 actes), par le personnel du Minutier,1950-2000 (fichier papier entièrement dématérialisé; voir contexte dans le Plan d’orientation général - Notaires de Paris, guides thématiques du Minutier).
      Date de création de la notice: 2002
      dépôt de pièces; procuration; Varsovie (Pologne); Drion, Nicolas-Charles; Allerrune, Louis (abbé du Tilloy); officier de la Chambre du roi (Ancien Régime); abbé
    - Promesse par Jean BERTAUT et Louis NIVELON, maître à danser de l'Académie royale à Paris, de composer et faire représenter des ballets, de danser et de jouer du violon aux représentations de la troupe des comédiens de Sa Majesté danoise pendant un an en moyennant 30 s. (?) par jour. Louis NIVELON, rue Neuve-Saint-Lambert, maître à danser de l'Académie royale., 12 mars 1682; MC/ET/VI/573
      Musique XVIIe siècle [2407 actes], par Madeleine Jurgens et le personnel du Minutier, 1954-1996 ( fichier papier entièrement dématérialisé; voir contexte dans le Plan d’orientation général - Notaires de Paris, guides thématiques du Minutier).
      Date de création de la notice: 2004
      Neuve-Saint-Lambert (rue); Nivelon, Louis; Bertaut, Jean; enseignant; danseur; acteur
    - Constitution par Jean Frère, faiseur d'instruments, rue Mazarine., 12 mars 1682; MC/ET/VI/573
      Date de révision: 2011
      constitution de rente; Mazarine (rue); facteur d'instruments de musique
    - Promesse aux termes de laquelle Jean Berthault, demeurant rue du Four, et Louis Nivellon, demeurant rue Neuve-Saint-Lambert, maîtres à danser de l'Académie royale, s'engagent envers les comédiens du roi de Danemark, représentés par Jean de La Garde, demeurant rue Mazarine, à composer les ballets et pas nécessaires à leurs comédies; le dit Berthault les enseignera, tandis que Nivellon dansera aux représentations et jouera du violon, pendant un an, à compter de leur arrivée à Copenhague, moyennant 30 sols par jour à chacun., 12 mars 1682 - 15 mars 1682; MC/ET/VI/573
      À la suite: 1682, 15 mars. Promesse par François Cheronnet, musicien, demeurant rue de Beaune, envers les comédiens de Sa Majesté danoise, de chanter et composer aux représentations de comédies de la troupe et d'assister aux répétitions, pendant un an, à compter de son arrivée à Copenhague, moyennant 30 sols par jour.
      Documents du Minutier central concernant l'histoire littéraire (1650-1700) [2295 actes], par Madeleine Jurgens et Marie-Antoinette Fleury, Paris, Presses universitaires de France, 1960, p. 119 (instrument de recherche imprimé dématérialisé dont la version intégrale est accessible en ligne par la rubrique 'Autres instruments de recherche', voir contexte dans le Plan d’orientation général - Notaires de Paris, guides thématiques du Minutier).
      promesse; Copenhague (Danemark); Four (rue du); Neuve-Saint-Lambert (rue); Mazarine (rue); Beaune (rue de); Berthault, Jean; Nivellon, Louis; La Garde, Jean de; Cheronnet, François; acteur; danseur; musicien
    - Association de Dominique Longchamps, sieur de Villers, demeurant à Bordeaux, logé rue du Bout-du-Monde, l'un des comédiens de la troupe royale, agissant au nom de celle-ci, et de Jean Biet, sieur de Beauchamp, et Claudine Mallet, sa femme, logés rue Tireboudin, et de Pierre de Beaubourg, demeurant rue du Bout-du-Monde, pour représenter la comédie à Bordeaux et dans les autres villes du royaume, pendant deux ans., 22 mars 1682 - 23 mars 1682; MC/ET/VI/573
      À la suite: 1682, 23 mars. Entrée dans l'association de Pierre de La Cassaigne, pour jouer et faire les décorations.
      Pièce jointe: Bordeaux. 1682, 4 mars. Procuration donnée à Dominique Longchamps par Jean Biet, sieur de Bauchamp, Philippe Toubel, Christine-Madeleine Toubel, sa fille, Françoise Mousson, femme de Dominique Pitel, sieur de Longchampt, François Racot de Montreuil, Marie Sivar, sa femme, Françoise Racot, leur fille, et Jean de La Roze, sieur de La Tour.
      Documents du Minutier central concernant l'histoire littéraire (1650-1700) [2295 actes], par Madeleine Jurgens et Marie-Antoinette Fleury, Paris, Presses universitaires de France, 1960, p. 120 (instrument de recherche imprimé dématérialisé dont la version intégrale est accessible en ligne par la rubrique 'Autres instruments de recherche', voir contexte dans le Plan d’orientation général - Notaires de Paris, guides thématiques du Minutier).
      acte de société; procuration; Bordeaux (Gironde); Bout-du-Monde (rue du); Tireboudin (rue); Pitel, Dominique; Biet, Jean; Mallet, Claude; Beaubourg, Pierre de; La Cassaigne, Pierre de; Toubel, Philippe; Toubel, Christine Madeleine; Mousson, Françoise; Racot de Montreuil, François; Sivar, Marie; Racot, Françoise; La Roze de La Tour, Jean de; acteur
    - Formation par Nicolas Desmare et Anne d'Ennebault, sa femme, Jean de Nevers, Françoise Penhoit, sa femme, François-Ange de Belleroche, Marie-Madeleine-Ange de Belleroche, sa fille, Jean Bouillard de La Garde, Marie Le Charton, sa femme, Marthe Le Charton, Laurent Guérin d'Estriché, Nicolas-Jean-Baptiste Morin de La Croix et Philippe Chaumont, comédiens et comédiennes, sur l'ordre du roi de Danemark, à eux transmis par le sieur de Champmeslé, comédien, d'une troupe de comédiens français qui ira représenter la comédie en cour danoise et dans Copenhague, pendant le temps qu'il plaira à Sa Majesté., 23 mars 1682; MC/ET/VI/573
      acte de société; Copenhague (Danemark); Desmares, Nicolas (1645?-1714); Ennebault, Anne d'; Nevers, Jean de; Penhoit, Françoise; Belleroche, Ange François de; Belleroche, Marie-Madeleine de; Boulliard de La Garde, Jean; Le Charton, Marie; Le Charton, Marthe; Guérin d'Estriché, Laurent; Morin de La Croix, Nicolas Jean-Baptiste; Chaumont, Philippe; acteur
    - MAÇONNERIE § devis pour les Jacobins Plan, 26 mars 1682; MC/ET/VI/573
      Artisans XVIIe, par M. Jurgens, M.A. Fleury, R. Gourmelon et le personnel du Minutier central, 1954-1996 (fichier papier entièrement dématérialisé; voir contexte dans le Plan d’orientation général - Notaires de Paris, guides thématiques du Minutier).
      Date de révision: 2011-2012
      Date de création de la notice: 2010
      devis; maçon
  - Minutes. 1682, avril - 1682, juin, avril 1682 - juin 1682; MC/ET/VI/574
  - Minutes. 1682, juillet - 1682, septembre, juillet 1682 - septembre 1682; MC/ET/VI/575
  - Minutes. 1682, octobre - 1682, décembre, octobre 1682 - décembre 1682; MC/ET/VI/576
  - Minutes. 1683, janvier - 1683, avril, janvier 1683 - avril 1683; MC/ET/VI/577
  - Minutes. 1683, mai - 1683, août, mai 1683 - août 1683; MC/ET/VI/578
    - Déclaration suivant laquelle Domenico BiancolelliI, demeurant rue Saint-André-des-Arts, Giovanni-Andrea Zanotti, demeurant cul-de-sac Saint-Sauveur, Tiberio Fiorilli, demeurant rue Tireboudin, Gerosme Cei, demeurant rue Montorgueil, Ange Lolli, demeurant rue de Guénégaud, Marc-Antoine Romagnesi, rue de la Jussienne, comédiens, représentant la plus grande partie de la troupe royale des Comédiens italiens de l'Hôtel de Bourgogne, reconnaissent qu'il ne leur était rien dû par feu Giovanni-Gherardi Flottino, comédien de leur troupe, et s'engagent à faire délivrer à Leonarda Galli, sa veuve, une somme de 2 250 livres à lui due par Sa Majesté pour six quartiers de sa pension.., 15 mai 1683; MC/ET/VI/578
      Actes signalés par les lecteurs et correspondants du Minutier central des notaires de Paris, 2000-2011 (base de données migrée: voir contexte dans le Plan d’orientation général - Notaires de Paris, guides thématiques du Minutier).
      Date de création de la notice: 2006
      déclaration; Guénégaud (rue); Bourgogne (hôtel de); Jussienne (rue de la); Montorgueil (rue); Saint-André-des-Arts (rue); Tireboudin (rue); Zanotti, Ottavio; Flottino, Giovanni-Gherardi; Galli, Leonarda; Biancolelli, Domenico; Fiorilli, Tiberio; Cei, Gerosme; Lolli, Ange; Romagnesi, Marc-Antonio; acteur
    - Déclaration suivant laquelle Dominico Biancolelli, Gerosme Cei, Ange Lolli, Marc-Antonio Romagnesy, Tiberio Fiorillo, Ottavio Zanotti, demeurant cul-de-sac Saint-Sauveur, comédiens, représentant la plus grande partie de la troupe royale des comédiens italiens de l'hôtel de Bourgogne, reconnaissent qu'il ne leur était rien dû par feu Giovanni Gherardi Flottino, comédien de leur troupe et s'engagent à faire délivrer à Léonarda Galli, sa veuve, une somme de 2 250 livres à lui due par Sa Majesté pour six quartiers de sa pension., 15 mai 1683; MC/ET/VI/578
      Documents du Minutier central concernant l'histoire littéraire (1650-1700) [2295 actes], par Madeleine Jurgens et Marie-Antoinette Fleury, Paris, Presses universitaires de France, 1960, p. 122 (instrument de recherche imprimé dématérialisé dont la version intégrale est accessible en ligne par la rubrique 'Autres instruments de recherche', voir contexte dans le Plan d’orientation général - Notaires de Paris, guides thématiques du Minutier).
      déclaration; Française (rue); Bourgogne (hôtel de); Biancolelli, Dominique (1636-1688); Cei, Jérôme; Lolli, Ange (1622?-1702); Romagnesi, Marc Antoine; Fiorillo, Tibere; Zanotti, Octave; Gherardi Flottino, Jean; Galli, Léonarde; acteur
    - Contrat de mariage de Jean Daniel, maître de musique, bourgeois de Paris, rue du Chantre, avec Elisabeth Mion., 8 juin 1683; MC/ET/VI/578
      contrat de mariage; Chantre (rue du); musicien
    - DAMBONNEAU (Jean) président en la Chambre des Comptes § inventaire de Jean DAMBONNEAU; bibliothèque tableau: 1e lairache raphael veronise le Dominiquin, 11 juin 1683; MC/ET/VI/578
      Fichier dit 'général' XVIIe-XVIIIe siècles, par le personnel du Minutier, 1954-1999 ( fichier papier entièrement dématérialisé; voir contexte dans le Plan d’orientation général - Notaires de Paris, guides thématiques du Minutier).
      inventaire; Dambonneau, Jean
    - TABLEAUX § inventaire de Jean DAMBONNEAU président en la Chambre des Comptes;; 15 Carrache Raphaël Vironise le Dominicain, 11 juin 1683; MC/ET/VI/578
      inventaire
  - Minutes. 1683, septembre - 1683, décembre, septembre 1683 - décembre 1683; MC/ET/VI/579
    - CHARPENTERIE § devis pour les Jacobins, 15 mars 1682; MC/ET/VI/579
      devis; charpentier
  - Minutes. 1684, janvier - 1684, juin, janvier 1684 - juin 1684; MC/ET/VI/580
  - Minutes. 1684, juillet - 1684, décembre, juillet 1684 - décembre 1684; MC/ET/VI/581
  - Minutes. 1685, janvier - 1685, juin, janvier 1685 - juin 1685; MC/ET/VI/582
    - Association de Barthélemy Gourlin de Roselis, agissant pour lui et pour Marguerite Chevallier, sa femme, Philippe Toubel, agissant pour lui et pour Madeleine Toubel, sa fille, François Du Périer, agissant pour lui, pour Madeleine Jannequin de Rochefort, sa femme, et pour Paul Merle de La Salle, Marc-Antoine d'Houy de Rozanges, agissant pour lui et pour Anne Clément, sa femme, Geneviève Jannequin de Rochefort, veuve de M. Duplessis, et Marin Prévost, comédiens, pour un an., 6 avril 1685; MC/ET/VI/582
      Documents du Minutier central concernant l'histoire littéraire (1650-1700) [2295 actes], par Madeleine Jurgens et Marie-Antoinette Fleury, Paris, Presses universitaires de France, 1960, p. 125 (instrument de recherche imprimé dématérialisé dont la version intégrale est accessible en ligne par la rubrique 'Autres instruments de recherche', voir contexte dans le Plan d’orientation général - Notaires de Paris, guides thématiques du Minutier).
      acte de société; Gourlin, Barthélemy; Chevallier, Marguerite; Toubel, Philippe; Toubel, Madeleine; Du Périer, François; Jannequin, Madeleine; Merle de La Salle, Paul; Houy de Rozanges, Marc Antoine d'; Clément, Anne; Jannequin, Geneviève; Duplessis (M.); Prévost, Marin; acteur
  - Minutes. 1685, juillet - 1685, décembre, juillet 1685 - décembre 1685; MC/ET/VI/583
    - Testament, POIRET, Marie-Madeleine, épouse du sieur Hzarc de la Boche, marchand de vin à Paris, paroisse Saint-Sulpice, Faubourg Saint-Germain, rue d'Auvergne., 4 juillet 1685; MC/ET/VI/583
      Protestants de Paris au XVIIe siècle (env. 3350 actes), par Marion Duprey, Arnaud Dubois, Céline Houzard, Christine Voix, sous la dir. de Michelle Magdeleine, 1992-1995 (base de données migrée: voir contexte dans le Plan d’orientation général - Notaires de Paris, guides thématiques du Minutier).
      testament; Saint-Germain (faubourg); Harc de la Boche (M.); Poiret, Marie-Madeleine; commerçant
  - Minutes. 1686, janvier - 1686, juin, janvier 1686 - juin 1686; MC/ET/VI/584
  - Minutes. 1686, juillet - 1686, décembre, juillet 1686 - décembre 1686; MC/ET/VI/585
  - Minutes. 1687, janvier - 1687, juin, janvier 1687 - juin 1687; MC/ET/VI/586/A
    Ancienne(s) cote(s):
    ET/VI/586
    - Engagement d'Elisabeth Du Meny, assistée de sa mère, Jeanne Paran, veuve de Charles Dumesnil, demeurant rue Neuve-des-Petits-Champs, Nicolas Chaumont, demeurant rue des Poulies, et Nicolas Beautemps, demeurant rue Saint-Denis, comédiens, avec Barthélemy Gourlin de Rosélis et Daniel Racot, sieur de Grandval, agissant pour leurs associés actuellement à Rouen, afin de jouer ensemble des pièces de théâtre pendant un an., 11 mars 1687; MC/ET/VI/586/A
      Pièces jointes: Rouen. 1687, 21 février. Procuration par Pierre et Nicolas Benard de Bonneuil, Jacques Crosnier, sieur du Perche, et leurs femmes, aux sieurs de Roselis et de Grandval pour aller à Paris engager deux hommes et deux femmes.
      Rouen. 1687, 8 mars. Lettres autographes de Pierre et Nicolas Benard adressées aux sieurs de Roselis et de Grandval, au sujet du prochain départ pour Caen et de l'envoi des bagages.
      Informations concernant le classement et la cotation du document:
      La cote donnée par l'instrument de recherche imprimé a été mise à jour.
      Documents du Minutier central concernant l'histoire littéraire (1650-1700) [2295 actes], par Madeleine Jurgens et Marie-Antoinette Fleury, Paris, Presses universitaires de France, 1960, p. 129 (instrument de recherche imprimé dématérialisé dont la version intégrale est accessible en ligne par la rubrique 'Autres instruments de recherche', voir contexte dans le Plan d’orientation général - Notaires de Paris, guides thématiques du Minutier).
      procuration; Rouen (Seine-Maritime); Neuve-des-Petits-Champs (rue); Poulies (rue des); Saint-Denis (rue); Caen (Calvados); Du Meny, Elisabeth; Paran, Jeanne; Dumesnil, Charles; Chaumont, Nicolas; Beautemps, Nicolas; Gourlin, Barthélemy; Racot, Daniel; Benard de Bonneuil, Pierre; Benard de Bonneuil, Nicolas; Crosnier, Jacques; acteur
  - Minutes. 1687, juillet - 1687, décembre, juillet 1687 - décembre 1687; MC/ET/VI/586/B
    ET/VI/586 bis
  - Minutes. 1688, janvier - 1688, juin, janvier 1688 - juin 1688; MC/ET/VI/587
    - Association de Georges Mousson, logé rue Jean-de-l'Epine, comédien représentant la troupe de Monseigneur, actuellement à Hesdin, d'une part, et de Pierre Benard de Bonneuil et Nicolas Benard, son fils, comédiens demeurant ordinairement à Rouen, logés rue Jean-de-l'Epine, d'autre part, pour un an., 22 mars 1688 - 27 mars 1688; MC/ET/VI/587
      À la suite: 1688, 27 mars. Engagement pour un an de Nicolas Beautemps, comédien de Monseigneur, logé rue Saint-Denis, paroisse Saint-Leu-Saint-Gilles, et Elisabeth Dumesnil, sa femme.
      Pièce jointe: Hesdin. 1688, 16 mars. Procuration par François Mousson, sieur du Rocher, Marie Gasso, sa femme, Marianne Mousson et Désirée Mousson, leurs filles, François de Tourteville et Marie Des Essars, acteurs et actrices de la troupe de Monseigneur, à Georges Mousson, dit Durocher, fils du dit François.
      Documents du Minutier central concernant l'histoire littéraire (1650-1700) [2295 actes], par Madeleine Jurgens et Marie-Antoinette Fleury, Paris, Presses universitaires de France, 1960, p. 131 (instrument de recherche imprimé dématérialisé dont la version intégrale est accessible en ligne par la rubrique 'Autres instruments de recherche', voir contexte dans le Plan d’orientation général - Notaires de Paris, guides thématiques du Minutier).
      acte de société; procuration; Jean-de-l'Epine (rue); Saint-Denis (rue); Rouen (Seine-Maritime); Mousson, Georges; Mousson, François; Mousson, Marianne; Mousson, Désirée; Mousson dit Durocher, Georges; Benard de Bonneuil, Pierre; Benard, Nicolas; Beautemps, Nicolas; Dumesnil, Elisabeth; Gasso, Marie; Tourteville, François de; Des Essars, Marie; acteur
  - Minutes. 1688, juillet - 1688, décembre, juillet 1688 - décembre 1688; MC/ET/VI/588
  - Minutes. 1689, janvier - 1689, juin, janvier 1689 - juin 1689; MC/ET/VI/589
    - Engagement de Jean Préfleury, comédien, demeurant rue de Seine, dans la troupe royale de Son Altesse de Savoie, représentée par Charles d'Angeville, demeurant rue de Grenelle, afin d'y jouer les quatrièmes rôles et les vieillards., 14 mars 1689; MC/ET/VI/589
      Documents du Minutier central concernant l'histoire littéraire (1650-1700) [2295 actes], par Madeleine Jurgens et Marie-Antoinette Fleury, Paris, Presses universitaires de France, 1960, p. 132 (instrument de recherche imprimé dématérialisé dont la version intégrale est accessible en ligne par la rubrique 'Autres instruments de recherche', voir contexte dans le Plan d’orientation général - Notaires de Paris, guides thématiques du Minutier).
      Grenelle (rue de); Préfleury, Jean; Angeville, Charles d'; acteur
    - Engagement de Jean-Baptiste de Rochemore, comédien, logé rue Guénégaud, de Jean Le Blond, comédien, demeurant rue Mazarine, et de Suzanne Locquetau, sa femme, pour un an, dans la troupe royale, actuellement à Metz, représentée par Madeleine Biet., 21 mars 1689 - 29 mars 1689; MC/ET/VI/589
      À la suite: 1689, 29 mars. Entrée dans l'association de Claude Renaud de Bellefond, comédien, demeurant rue Guénégaud.
      Pièce jointe: Metz. 1689, 5 février. Procuration par Jean Chantrelle, sieur du Boccage, comédien, à Madeleine Biet pour aller à Paris en son nom et aux noms des comédiens de leur troupe engager des personnes capables.
      Guénégaud (rue); Mazarine (rue); Metz (Moselle); Rochemore, Jean-Baptiste de; Le Blond, Jean; Locquetau, Suzanne; Biet, Madeleine; Renaud de Bellefond, Claude; Chantrelle, Jean; acteur
    - Engagement de Pierre Barbeau, décorateur, demeurant rue des Marais, dans la troupe des comédiens de Son Altesse de Savoie, représentée par Charles d'Angeville, en qualité de gagiste, décorateur et comédien pour les seconds rôles comiques et les rôles de vieillards., 27 mars 1689; MC/ET/VI/589
      Documents du Minutier central concernant l'histoire littéraire (1650-1700) [2295 actes], par Madeleine Jurgens et Marie-Antoinette Fleury, Paris, Presses universitaires de France, 1960, p. 133 (instrument de recherche imprimé dématérialisé dont la version intégrale est accessible en ligne par la rubrique 'Autres instruments de recherche', voir contexte dans le Plan d’orientation général - Notaires de Paris, guides thématiques du Minutier).
      Marais (rue des); Barbeau, Pierre; Angeville, Charles d'; acteur; décorateur
    - Marché aux termes duquel Nicolas Tartarin, maître serrurier, demeurant rue Saint-Germain-l'Auxerrois, s'engage envers les Comédiens de la troupe royale, représentés par François Du Périer, François Dorné, sieur d'Auvilliers, et Paul Poisson, à exécuter, dans un délai de 15 jours, 10 toises ou environ de balcons remplis de panneaux de fer façonnés et à les installer en l'hôtel que les Comédiens viennent de faire construire rue des Fossés-Saint-Germain-des-Prés, moyennant 50 livres par toise., 2 avril 1689 - 20 avril 1689; MC/ET/VI/589
      À la suite: 1689, 20 avril. Quittance de 425 livres par Tartarin aux Comédiens pour paiement de 8 toises 1/2 de balcon.
      Pièce jointe: 1689, 2 avril. Procuration par la compagnie des Comédiens français chargeant les sieurs Du Perier, d'Auvilliers et Poisson de l'exécution d'une balustrade et l'achat d'un tapis de drap vert 'qui tiendra l'espace de la balustrade seulement'.
      marché; quittance; procuration; Saint-Germain-l'Auxerrois (rue); Fossés-Saint-Germain-des-Prés (rue des); Du Périer, François; Dorné, François (1646-1690); Poisson, Paul; Tartarin, Nicolas; acteur; serrurier
  - Minutes. 1689, juillet - 1689, décembre, juillet 1689 - décembre 1689; MC/ET/VI/590
    - Dépôt du testament olographe de Nicolas Van Hoorn, en date du 23 février 1808, 6 janvier 1809; MC/ET/VI/590